【裁判字號】    92,簡上,61
【裁判日期】    920630
【裁判案由】    竊盜
【裁判全文】
臺灣嘉義地方法院刑事判決                          九十二年度簡上字第六一號
    上  訴  人  臺灣嘉義地方法院檢察署檢察官
    被      告  乙○○
右上訴人因被告竊盜案件，不服本院嘉義簡易庭九十二年度簡字第三○八號，中華民
國九十二年三月十一日第一審簡易判決（聲請簡易判決處刑案號：臺灣嘉義地方法院
檢察署九十二年度偵字第一五三二號），提起上訴及併案審理（九十二年度偵字第一
九八○號），本院管轄第二審之合議庭判決如左：
    主  文
上訴駁回。
    事  實
一、乙○○意圖為自己不法之所有，於民國（下同）九十二年二月二十一日下午三時
    三十分許，因見甲○○位於嘉義市○○路二二五巷三號住處大門未鎖，乘機侵入
    其內一樓（侵入住宅部分未據告訴），徒手竊取甲○○所有，佩掛於其所供奉於
    神佛身上之金牌三面（共值新台幣三千元），得手後據為己有欲逃逸時，為警在
    上址前查獲，並扣得其所竊得之甲○○金牌三面。
二、案經嘉義市警察局報由臺灣嘉義地方法院檢察署檢察官偵查聲請簡易判決處刑。
    理  由
一、訊據被告乙○○對於右揭犯罪事實坦承不諱（見本院九十二年六月二十五日審判
    筆錄），核與被害人甲○○於警訊時陳述之情節相符（見嘉義市警察局嘉市警刑
    三字第○九二○○○○一五五七號卷第三頁及背面），並有扣押物品目錄表、贓
    物照片、被害報告單、保管書各一紙附卷足佐（見前揭第0000000000
    0號卷第五頁、第七頁至第九頁），本件事證明確，被告犯行堪以認定。
二、核被告乙○○所為係犯刑法第三百二十條第一項之竊盜罪。原審以被告前揭罪證
    明確，適用刑事訴訟法第四百四十九條第一項、第四百五十四條第二項，刑法第
    三百二十條第一項、第四十一條第一項前段，罰金罰鍰提高標準條例第一條前段
    、第二條，科處被告有期徒刑三月，並諭知易科罰金之折算標準，其認事用法，
    均無不當，應予維持。
三、(1)公訴人之上訴意旨略以：被告乙○○基於意圖為自已與第三人不法所有之概括
    犯意，與具有意圖不法所有犯意聯絡之柯宗瑋（業已死亡），共同於九十一年三
    月間某日之夜間六時三十分許，因見林賢松位於嘉義市○○街四九七號住處大門
    未鎖，乘機侵入其內一樓（侵入住宅部分未據告訴），徒手竊取林賢松所有，佩
    掛於其所供奉於神佛身上之金牌二面（共值新台幣四千二百元），得手後逃逸；
    此等犯行與前揭原審簡易判決認定之事實，時間緊接，手段相同，顯係基於概括
    犯意反覆為之，有連續犯之裁判上一罪關係，依審判不可分原則，此等犯行應為
    起訴效力所及，原審未及斟酌審判，難認允當，爰依刑事訴訟法第三百四十四條
    第一項、第二項、第四百五十五條之一第一項提起上訴，請求撤銷原判決，另為
    適當之判決云云，而將臺灣嘉義地方法院檢察署九十二年度偵字第一九八○號卷
    證移送本院併辦。(2)惟按連續犯之所謂出於概括之犯意，必須其多次犯罪行為自
    始均在一個預定犯罪計劃以內，出於主觀上始終同一犯意之進行，若途中另有新
    犯意發生，縱所犯為同一罪名，就非連續其初發的意思，即不能成立連續犯，最
    高法院七十年台上字第六二九六號著有判例。(3)經查：被告前揭九十二年二月二
    十一日之竊盜犯行，與公訴人上訴意旨所指被告之九十一年三月間某日之竊盜犯
    行，二者時間相距逾十一月之久，且被告亦自承：我是於九十一年三月間某日竊
    盜後，另外再行起意為九十二年二月二十一日之竊盜，我並沒有認為偷金牌比較
    好變現，就一直找尋機會繼續下手，也沒有先去林賢松、甲○○住處查看等語在
    卷（見本院九十二年六月二十五日審判筆錄），是難認被告二次竊盜犯行係在同
    一預定犯罪計劃內，出於主觀上始終同一之犯意之進行；揆諸首揭判例意旨，尚
    難認係連續犯，此外本院查無證據可認移送併辦之被告竊盜犯行，與本件九十二
    年二月二十一日之竊盜犯行有何連續犯之裁判上一罪關係，公訴人上訴意旨以被
    告之九十一年三月某日竊盜犯行，依審判不可分原則，應為本件聲請簡易判決處
    刑效力所及等語，指摘原判決不當，並無理由，應予駁回。此部分卷證應退回臺
    灣嘉義地方法院檢察署檢察官另為處理。
據上論斷，應依刑事訴訟法第四百五十五條之一第一項、第三項、第三百六十八條，
判決如主文。
本案經檢察官陳鈴香到庭執行職務。
中       華       民       國      九十二     年     六    月    三十   日
                                      臺灣嘉義地方法院刑事第一庭
                                          審判長法  官  夏 金 郎
                                                法  官  陳 俞 婷
                                                法  官  盧 鳳 田
右正本證明與原本無異。
不得上訴。
中       華       民       國      九十二     年     六    月    三十   日
                                                書記官  林 秀 惠
附錄論罪科刑法條：
刑法第三百二十條第一項
意圖為自己或第三人不法之所有，而竊取他人之動產者，為竊盜罪，處五年以下有期
徒刑、拘役或五百元以下罰金。


司法院資訊處製作；財團法人民間司法改革基金會備份。
